【裁判字號】    97,抗,86
【裁判日期】    971211
【裁判案由】    勞資爭議准予強制執行
【裁判全文】
臺灣新竹地方法院民事裁定                97年度抗字第86號
抗  告  人  甲○○
相  對  人  永兆星工業股份有限公司
                      統一編號.
法定代理人  乙○○○
上列抗告人因與相對人間聲請勞資爭議抗告人聲請裁定准予強制
執行事件，對於中華民國97年8 月14日本院97年度勞執字第18號
所為裁定提起抗告，裁定如下：
    主  文
抗告駁回。
抗告程序費用由抗告人負擔。
    理  由
一、抗告意旨略以：抗告人與相對人間勞資爭議事件，業於民國
    97年4 月18日經新竹縣政府勞資爭議調解委員會進行調解，
    雙方調解成立，相對人同意(1)提供抗告人93年至94年止之薪
    資單，若無法提供則開具聲請人每月人民幣12,000元之薪資
    證明。(2)聲請人鑑定殘廢證明，由相對人協助聲請人請領勞
    保殘廢給付。(3)聲請人提出相對人未給予之機票證明以供相
    對人補給聲請人支票及交通津貼（1000港幣/ 次），詎相對
    人未依約配合抗告人辦理勞保殘廢給付、未提出抗告人薪資
    證明、資遣費，為此依勞資爭議處理法第37條第1 項規定，
    聲請裁定准予強制執行等語，並提出新竹縣政府勞資爭議調
    解紀錄1 份為證。
二、按勞資爭議經調解成立或仲裁者，當事人一方不履行其義務
    時，他方得向該管法院聲請裁定強制執行；又非有下列各款
    情形之一者，法院不得為駁回之裁定：(一)調解或仲裁內容，
    係使當事人為法律上所禁止之行為者；(二)調解內容或仲裁內
    容，與爭議標的顯屬無關或性質不適於強制執行者；(三)依其
    他法律不得為強制執行者；(四)違反本法調解或仲裁之規定者
    ，勞資爭議處理法37條第1 項前段、第38條分別定有明文。
三、本件應予審究者，為系爭勞資爭議調解方案是否不適於強制
    執行？經查：
  (一)抗告人主張之系爭勞資爭議問題，固經新竹市政府勞資爭議
    調解委員會作成調解方案，並經兩造同意調解後而成立等情
    ，有抗告人所提新竹市政府97年4 月18日勞資爭議調解紀錄
    附卷可參。
  (二)惟上開勞資爭議調解紀錄之結論第2 、3 項載明「勞方鑑定
    殘廢證明由資方協助勞方請領勞保殘廢給付」、「勞方提出
    資方未給予之機票證明，以供資方補給勞方支票及津貼（1,
    000 港幣/ 次）」，然依其內容所示第2 項部分相對人協助
    方式為何；就第3 項部分抗告人應提出何時、往返何地之機
    票證明以及依據何機票證明，相對人究應給予多少紙支票、
    票面金額多少及交通津貼與機票證明間之關係等情，均未能
    因上開調解紀錄形式上所記載內容而據以確定。
  (三)準此，抗告人所為請求，既無從逕依上開調解紀錄內容明確
    認定或加以特定，顯見其性質上不適於強制執行，則依勞資
    爭議處理法37條第1 項前段、第38條第2 款之規定，尚不適
    於准予強制執行。從而，原審駁回抗告人之聲請，尚無不合
    ，抗告人指摘原裁定不當，自無理由，應予駁回。
四、據上論結，本件抗告為無理由，依勞資爭議處理法37條第3
    項、非訟事件法第46條、第21條、第24條第1 項及民事訴訟
    法第495 條之1 第1 項、第449 條第1 項、第78條，裁定如
    主文。
中    華    民    國    97    年    12    月    11    日
                  民事第二庭  審判長法  官  陳順珍
                                    法  官  林南薰
                                    法  官  朱美璘
以上正本係照原本作成。
如不服本裁定應於送達後10日內向本院提出再抗告狀，並繳納再
抗告費新台幣1,000 元。再為抗告應以適用法規顯有錯誤為理由
，並經本院之許可，該許可以原裁定所涉及之法律見解具有原則
上重要性者為限。
中    華    民    國    97    年    12    月    11    日
                                書記官  陳德榮


司法院資訊處製作；財團法人民間司法改革基金會備份。
